# 请教陈版，企业合并费用对非经常性损益的考虑

提问人：Manson_Luci 时间：2016-08-04 11:26:58
同一控制下企业合并与非同一控制下企业合并发生的合并费用，包括尽职调查、审计、评估、律师费等等按准则都要求计入当期损益，请问这部分是否均算做非经常性损益？如果计入非经常性损益，放到哪一项比较合适？是否放到“企业重组费用”？

回答人：chenyiwei
一般不认为是非经常性损益。企业要发展，不可避免地要进行并购，并购是与正常经营业务相关的，也没有理由表明在可预见的未来不会重复发生，所以不是非经常性损益。 作为非经常性损益的“企业重组费用”是根据或有事项准则规定确认重组义务对应的损益。详见《企业会计准则讲解（ 2010 ）》P210～211.